臺灣彰化地方法院刑事判決　　　　　　　　　　　　九十三年度訴字第一六九六號
　　公　訴　人　臺灣彰化地方法院檢察署檢察官
　　被　　　告　己○○
右列被告因搶奪等案件，經檢察官提起公訴（九十三年度偵字第八八七○號）及移
併辦（九十四年度偵字第二五七號、九十四年度偵字第六三三號），本院裁定以簡式
審判程序判決如左：
    主      文
己○○連續意圖為自己不法之所有，而搶奪他人之動產，累犯，處有期徒刑貳年拾月
。
    事實及理由
一、犯罪事實：
    被告己○○於民國九十一年間，分別因竊盜及搶奪案件，先後經臺灣彰化地方法
    院判處有期徒刑五月及一年十月確定，再經法院裁定應執行有期徒刑二年二月確
    定，嗣入獄服刑後獲假釋，已於九十三年九月四日假釋期滿而視為執行完畢。惟
    其仍不知悔改，又意圖為自己不法所有，且基於概括之概括犯意，先後於下列之
    時間及地點，實施竊盜及搶奪犯行：
  (一)於九十三年十月十四日上午七時許，在彰化縣彰化市○○路一六二號前，被告趁
    被害人吳明宗所有車號ＹＨＦ─四三六號重型機車之鑰匙未取下之機會，獨自將
    該機車騎走而竊取得手，以供其實施後述搶奪犯行使用。
  (二)於九十三年十月十四日上午七時四十五分許，被告騎駛前述被害人吳明宗所有之
    機車，行經彰化縣彰化市○○路○段三一一巷五號前時，見被害人黃紫芬騎腳踏
    車而將其手提包放置於車籃內不及防備之際，驅車靠近並徒手搶奪該手提包（內
    有現金新台幣《下同》七百元、提款卡二張、國民身分證一張等物），得手後，
    即以其搶得之現金購買毒品而供己施用，其餘物品則丟棄於大肚溪橋下。
  (三)於九十三年十一月七日下午十五時許，被告獨自前往彰化縣彰化市○○街一七七
    號旁之工廠，竊取被害人趙子卿所有之鑿井工具六十個，再以一千元之代價，販
    售予不知情之資源回收業者林和川，嗣被害人趙子卿在該資源回收廠發現其失竊
    之物品，即報警處理，而查知上情。
  (四)於九十三年十一月二十一日上午八時許，被告在彰化縣彰化市○○路五十七號前
    ，趁被害人戊○○所有車牌號碼ＴＷＨ─七二三號之輕型機車鑰匙未拔下之機會
    ，獨自將該機車駛離而竊取得手，以供其實施後述搶奪犯罪使用。
  (五)於九十三年十一月二十一日（起訴書誤載為二十三日）上午八時十五分許，被告
    騎駛前述被害人戊○○之機車，行經彰化縣彰化市○○路二十一號前，見被害人
    壬○○將八彩皮包置放於菜籃內，即趁其不備之際，伸手搶奪該皮包（內有二百
    元及行動電話一支），得手後，即將其搶得之現金購買毒品以供己施用，皮包則
    棄置於大肚溪中。
  (六)於九十三年十一月二十一日上午八時三十分許，被告騎駛前述被害人戊○○之機
    車，行經彰化縣彰化市○○路○段三六三號前，見被害人乙○○○所騎乘之腳踏
    車菜籃前放置有手提袋一個，即趁被害人翁邱玉不及防備之際，伸手搶奪該手提
    袋（內僅有身分證及健保卡各一張），得手後，即將其搶得之證件及皮包丟棄於
    大肚溪中。
  (七)於九十三年十一月二十一日上午九時十五分許，被告騎駛前述被害人戊○○之機
    車，行經彰化縣彰化市○○路○段三七五號前，見被害人甲○○○乘坐於由其夫
    所駕駛之機車後座時，即趁被害人甲○○○不及防備之際，自後方搶奪其所持有
    之紅色皮包一個（內有新台幣一萬元），得手後，即將其搶得之現金用以購買毒
    品以供己施用，皮包則棄置於大肚溪中。
  (八)於九十三年十一月二十四日十五時許，在台中市○區○○路一一四號前，被告趁
    被害人庚○○所持有車牌號碼ＭＹＴ─五八八號之重型機車鑰匙未拔下之機會，
    獨自將該機車駛離而竊取得手，以供其實施後述搶奪犯罪使用。
  (九)於九十三年十一月二十五日上午八時五分許，被告騎駛前述被害人庚○○所有之
    機車，行經彰化縣彰化市○○里○○街四十號前，趁被害人辛○○不備之際，搶
    奪其置於機車置物籃內之手提袋一只（內有便當一個、ＣＤ片一張、黑色筆記一
    本），得手後，被告將上述物品棄置於大肚溪中。
  (十)於九十三年十一月二十五日上午九時二十分許，被告騎駛前述庚○○之機車，行
    經彰化縣彰化市○○路三三○號前，趁被害人丙○○不及防備之際，自後方搶奪
    其置於自行車菜籃內之女用皮包一個（內有一千五百元、金融卡一張行動電話一
    支），得手後，即將搶得之現金購買毒品以供己施用，皮包則棄置於大肚溪中。
  (十一)於九十三年十一月二十六日上午十時二十分許，在彰化縣彰化市○○街二五０號
    對面之台鳳空地港式鮮肉包攤位前，被告見被害人丁○○步行於路邊，即趁其不
    及防備之際，驅車靠近而伸手搶奪其提於右手之女用皮包一個（內有一千元、電
    話卡數張、健保卡、退休證各一張、印章一個、吉思美兌換卷及鑰匙一串等物）
    ，得手後，即將搶得之現金購買毒品以供己施用，皮包則棄置於大肚溪中。
    嗣被告於九十三年十一月二十七日上午十時十分許，在彰化縣彰化市○○街五十
    七巷口，因持有第一級毒品海洛因為警查獲，經比對前開搶奪案件之監視錄影帶
    畫面，發現被告之穿著及特徵均與畫面中之犯罪嫌疑人相符，遂循線查獲上情。
二、被告於準備程序中，就右揭犯罪事實為有罪之陳述，且所犯係死刑、無期徒刑、
    最輕本刑為三年以上有期徒刑以外之罪，經本院合議庭依刑事訴訟法第二百七十
    三條之一第一項之規定，裁定由法官一人獨任進行簡式審判程序。
三、本案證據：
    (一)被害人吳明宗之警詢筆錄，及尋獲其贓車之照片、車輛失竊資料個別查詢報表
      。
    (二)被害人黃紫芬之警詢筆錄，及其遭搶奪當日路口監視器所拍攝之畫面三張。
    (三)被害人趙子卿、證人林和川之警詢筆錄，及被害人趙子卿簽具之贓物認領保管
      單一紙。
    (四)被害人戊○○之警詢筆錄，及其簽具之贓物認領保管單，與該失竊車輛之車輛
      失竊資料個別查詢報表。
    (五)被害人壬○○之警詢筆錄。
    (六)被害人乙○○○之警詢筆錄。
    (七)被害人甲○○○之警詢筆錄，及其遭搶奪當日路口監視器所拍攝之畫面三張。
    (八)被害人庚○○之警詢筆錄，及其簽具之贓物認領保管單，與該失竊車輛之車輛
      失竊資料個別查詢報表。
    (九)被害人辛○○之警詢筆錄。
    (十)被害人丙○○之警詢筆錄，及其遭搶奪當日路口監視器所拍攝之畫面一張，暨
      扣案被告所有之衣服一件及褲子二件（與監視畫面內嫌犯所穿著服飾類似）。
    (十一)被害人丁○○之警詢筆錄。
    (十二)被告之自白。
    (十三)台灣高等法院被告全國前案紀錄表。
四、被告所為前述竊盜及搶奪之犯行，均時間緊接，犯罪構成要件相同，顯各係基於
    概括之犯意反覆為之，為連續犯，應分別論以一罪，並均依法加重其刑。起訴書
    僅記載(四)、(五)、(六)、(七)、(八)、(九)、(十)、(十一)之犯行，而未敘及(一)、(二)、(三)之部分，
    惟被告多次搶奪及竊盜犯行既有前述連續犯之裁判上一罪關係，基於審判不可分
    原則，本院自應全部審理。又被告所犯竊盜罪及搶奪罪之間，具有手段、目的之
    牽連關係，應從一重罪即連續搶奪罪論處。
五、扣案之衣服一件及褲子二件，係被告所有供其平日穿著之衣物，業據被告陳明在
    卷，並非專供本案竊盜或搶奪犯行使用，爰不予宣告沒收，附此敘明。
六、起訴書記載被告前有竊盜、搶奪紀錄，於出獄後又再度連續犯案，顯具有犯罪習
    慣，請求依竊盜犯贓物犯保安處分條例之規定諭知強制工作等情，固屬有據，惟
    被告辯稱其係因深染毒品，需款購毒，而為本件竊盜及搶奪犯行一節，亦可參見
    本院九十四年度訴字第五九號刑事判決（被告因連續施用第一級毒品犯行，業經
    本院判處有期徒刑九月，尚未確定），足認被告所辯犯案動機尚屬可採，是以衡
    量被告之犯罪情況，本院認宣告如主文所示之刑足以給予被告犯行之適當處罰，
    且被告經服刑期滿後，應可戒除毒癮而摒棄犯罪之動機，倘再依竊盜犯贓物犯保
    安處分條例之規定宣告強制工作三年，恐有違反比例原則之虞，爰不依檢察官之
    聲請另為令入勞動場所強制工作之宣告，併此敘明。
七、應依刑事訴訟法第二百七十三條之一第一項、第二百九十九條第一項前段、第三
    百十條之二，第四百五十四條第一項、刑法第五十六條、第三百二十條第一項、
    第三百二十五條第一項、第五十五條、第四十七條，罰金罰鍰提高標準條例第一
    條前段，判決如主文。
八、如不服本判決，應於判決送達後十日內，向本院提出上訴狀（須附繕本），上訴
    於台灣高等法院台中分院。
中      華      民      國    九十四    年二      月     十六     日
                              台灣彰化地方法院刑事第三庭
                                     法      官  黃  玉  齡
右正本證明與原本無異。
告訴人或被害人對於判決如有不服具備理由請求檢察官上訴者，其上訴期間之計算係
以檢察官收受判決正本之日期為準。
                                     法院書記官  林  怡  吟
中      華      民      國    九十四    年      二      月     十六     日
附錄本案論罪科刑法條全文：
中華民國刑法第三百二十條第一項
意圖為自己或第三人不法之所有，而竊取他人之動產者，為竊盜罪，處五年以下有期
徒刑、拘役或五百元以下罰金。
中華民國刑法第三百二十五條第一項
意圖為自己或第三人不法之所有，而搶奪他人之動產者，處六月以上五年以下有期徒
刑。
